Inventaris van het archief van het Nederlands Commissariaat te Palembang (Indonesië), 1950-1957
Nationaal Archief, Den Haag
Ministerie van Buitenlandse Zaken: Nederlands Commissariaat te Palembang (Indonesië)
Commissariaat Palembang
archiefvorming: 1950-1957
oudste stuk - jongste stuk: 1950-1957
Z21125
182 inventarisnummer(s); 3,30 meter
Normale geschreven, getypte en gedrukte documenten, geen bijzondere handschriften.
Nationaal Archief, Den Haag
Commissariaat te Palembang
Het archief van het Commissariaat te Palembang bevat stukken welk specifiek postkoloniale kwesties die in de periode 1950-1957 te Sumatra -in het bijzonder- en in Indonesië en Nederland -in het algemeen- zeer actueel waren. Tevens bestaat het archief uit veel stukken m.b.t. de dagelijkse gang van zaken van de Nederlandse vertegenwoordiging. Het archief bevat bescheiden betreffende correspondentie, personele zaken, protocollaire en diplomatieke aangelegenheden, stukken m.b.t. oorlogsgraven en monumenten. Evenals stukken betreffende de scheepsvaart en handel. Tevens heeft veel archiefmateriaal als inhoud zaken als; repatriëring, migratie en naturalisatie, het verstrekken van visums, de openbare orde en volksgezondheid, economische en sociale aangelegenheden, onderwijs en cultuur, de bilaterale betrekking tussen Nederland en Indonesië, en archiefbescheiden rakende militaire aangelegenheden.
Archiefvorming
Geschiedenis van de archiefvormer
DE NEDERLANDSE VERTEGENWOORDIGING IN PALEMBANG 1950-1957
Palembang,de hoofdstad van de Indonesische provincie Zuid Sumatra, was één van de zes steden die eind 1949 voorlopig werden aangewezen voor de vestiging van een Nederlands commissariaat.
zie voor de oprichting vain de Nederlandse commissariaten in Indonesië de inleidingen bij de inventarissen van de archieven van de commissariaten te Bandjirmasin,Bandung en Semarang van respectievelijk R.T.G.Bos, A.C.van der Zwan en J.A.M.Poulisse.
De rivier de Musi verbindt Palembang met de straat van Banka en de Java Zee.De stad telde rond 1950 ongeveer een half miljoen inwoners en was onder invloed van de aanwezigheid van olieraffinaderijen uitgegroeid tot een levendig handelscentrum.De haven van de stad was in de jaren vijftig op Tandjong Priok,de haven van Djakarta,na de grootste van Indonesië.De omgeving van Palembang bestaat uit moerassen en oerwouden en het klimaat kenmerkt zich door grote vochtigheid.
Jacobus van der Zwaal(1901-1983)werd in januari 1950 met de leiding van het voorlopige commissariaat belast.Hij was voordien resident geweest op Zuid Celebes.Zijn aanwezigheid in Palembang was van korte duur.Al na enige weken liet hij blijken de meer vooraanstaande post in Surabaja te ambiëren.Aan zijn verlangen werd voldaan en hij legde per 1 maart 1950 zijn functie in Palembang neer.
Hij werd opgevolgd door Auke Johannes Vleer(geb.1911).Vleer was voormalig secretaris van het Bijzonder Federaal Overleg tussen Nederland en Indonesië.Tijdens zijn ambtsperiode werd het commissariaat officieel opgericht(KB.24-4-1951 no.65).De officiële benoeming van Vleer tot Nederlands commissaris vond plaats bij KB.25-6-1951 no.23.Tot 1 maart 1955 bekleedde hij deze functie.Na zijn terugkeer in Nederland werd hem op 1 maart 1956 eervol ontslag verleend.Zijn nieuwe werkgever was het Ministerie van Onderwijs,Kunst en Wetenschappen.Tijdens zijn afwezigheid in Palembang tussen juli 1951 en januari 1952 werden zijn taken waargenomen door Jan Willem Naarding(1911-1967).
Na het vertrek van Vleer fungeerde Hein Warnaar(geb.1912) een half jaar als waarnemend commissaris.Daarvoor was Warnaar werkzaam geweest aan het Nederlands commissariaat te Medan.In augustus 1955 vertrok hij naar Nederland en werd departementsambtenaar.In mei 1958 vervolgde hij zijn carrière in de Buitenlandse Dienst als eerste secretaris op de ambassade te Kopenhagen.Hij was daarna nog aan verschillende andere posten verbonden en ontving in 1977 eervol ontslag vanwege het bereiken der pensioengerechtigde leeftijd.
De laatste Nederlandse commissaris te Palembang was Willibrord David Benedict Maria van Nierop(1914-1969).Zijn voorgaande post was de ambassade te Ankara,waar hij eerste secretaris was.Hij ontving zijn benoeming bij KB.6-7-1955 no.84 en nam de leiding in Palembang op 28 juli 1955 daadwerkelijk op zich.Na de sluiting van het commissariaat in december 1957 keerde hij terug naar Nederland en werd in mei 1958 tot ambassadeur van Nederland in Argentinië benoemd.Hem werd in 1960 eervol ontslag verleend,maar hij keerde in 1966 terug op het Haagse departement.Hij overleed onverwacht in 1969.
De personeelsbezetting van het commissariaat te Palembang was betrekkelijk klein.De formatie telde zelden meer dan tien plaatsen. Eén of twee hiervan waren gereserveerd voor stafmedewerkers.
Het ressort van het commissariaat werd per beschikking d.d. 16 juli 1951 van de Staatssecretaris van Buitenlandse Zaken en de Minister voor Uniezaken en Overzeese Rijksdelen vastgesteld tot de provincie Zuid Sumatra en de residentie Djambi in de provincie Midden Sumatra.Dit was een gebied met een grote oppervlakte,waarin het reizen vanwege het ontbreken van goede wegen een moeizame onderneming was.Daarom achtte van der Zwaal het in 1950 nuttig om tot de oprichting van een aantal honoraire commissariaten of consulaten te komen.Deze plannen stuitten op bezwaren die in algemene zin binnen Indonesische regeringskringen heersten tegen een grote hoeveelheid Nederlandse vertegenwoordigingen in de archipel.De Nederlandse commissarissen te Palembang hielden daarom via correspondenten contact met de Nederlanders in het ressort.Een officiële status genoten deze correspondenten niet.
De Nederlandse gemeenschap op Zuid Sumatra was in vergelijking met Java niet erg omvangrijk.In 1956 verbleven er 4700 Nederlanders in het ressort,waarvan er 2500 in Palembang woonden.De meesten hiervan waren werkzaam bij grote bedrijven,zoals de N.V.Bataafse Petroleummaatschappij en de N.V.Standaard Vacuum Petroleummaatschappij,en zij verbleven meestal slechts tijdelijk in Indonesië.In tegenstelling tot de grote steden op Java was er op Sumatra in mindere mate sprake van een grote groep verpauperde Indische Nederlanders.De oorzaak hiervoor moet worden gezocht in het feit dat Sumatra minder intensief dan Java de Nederlandse koloniale aanwezigheid heeft ondergaan.Bij de reorganisatie van de Nederlandse vertegenwoordigingen in Indonesië in 1954 werd het niet noodzakelijk geacht de sociale zorg voor Nederlanders onder te brengen bij een aparte instelling voor maatschappelijk werk.Dit gebeurde wel bij de commissariaten in de grote steden op Java.Het aantal Nederlanders in Palembang dat van commissariaatswege ondersteuning genoot bedroeg slechts een fractie van de hoeveelheden in Djakarta,Surabaja,Bandung en Semarang.
Tegen de achtergrond van de toenemende politieke tegenstellingen tussen Nederland en Indonesië werd in mei 1956 de benaming van de Nederlandse vertegenwoordigingen gewijzigd.De commissariaten werden nadien aangeduid als consulaire vertegenwoordigingen. Deze werden in december 1957 opgeheven,nadat in de maanden daarvoor de anti-Nederlandse houding van de Indonesische bevolking dreigende vormen begon aan te nemen.In het bijzonder de situatie op Sumatra was verward,doordat in 1957 een rechtstreekse opstand tegen de centrale regering te Djakarta op het eiland was uitgebroken.De staat van beleg werd er afgekondigd en militaire bestuursorganen ingesteld.Buiten de steden woedde feitelijk een burgeroorlog.
Van Nierop ontving op 9 december 1957 van de Tijdelijk Zaakgelastigde te Djakarta de opdracht zijn werkzaamheden te staken en zich onder bescherming van de plaatselijke militaire autoriteiten te stellen.De Indonesische territoriaal bevelhebber accepteerde dit niet,omdat een officiële mededeling van hogerhand hem nog niet had bereikt.Van Nierop zette daarop de werkzaamheden voort zonder goede communicatiemogelijkheden met de diplomatieke vertegenwoordiging te Djakarta,omdat het codemateriaal al vernietigd was,de koeriersdiensten niet meer functioneerden en radiotelefonische verbinding met Djakarta aan zware storingen onderhevig was.Niettemin ontving van Nierop op 15 december op indirecte wijze nader bericht van de Tijdelijk Zaakgelastigde te Djakarta.Het telegram had een ondubbelzinnige inhoud; de liquidatie van de consulaire vertegenwoordiging diende zo spoedig mogelijk te worden voltooid.Op 18 december 1957 ging de territoriaal bevelhebber te Palembang accoord met de onvermijdelijke sluiting.
Geschiedenis van het archiefbeheer
In geval van opheffing van de vertegenwoordiging te Palembang golden voor de behandeling van de archieven een aantal instructies.De omvang van het geheim archief diende zover mogelijk te worden teruggebracht en het resterende materiaal alsmede de niet-gerubriceerde stukken dienden te worden verpakt,verzegeld en door de ambtenaren persoonlijk naar Singapore te worden meegenomen.R.A.Busselaar en J.van Zaane verbrandden op 20 december 1957 het gehele geheime archief en dunden het gewone archief op drastische wijze uit.Van de vernietigde stukken werden lijsten opgesteld,van de niet-gerubriceerde bescheiden niet.
deze lijsten werden niet meer in de archieven berustend bij het Ministerie van Buitenlandse Zaken teruggevonden,voor de liquidatie van de post en de behandeling van het archief zie Archief Min.van BuZa,departement G.S, 1955-1964,code 1,map 10 Palembang 1957-1958.
De restanten van het archief werden op 21 of 28 december 1957 naar Singapore overgebracht.Van Singapore werd het archief door het schip Mataram naar Nederland vervoerd en op 29 maart 1958 arriveerde het bij het Ministerie van Buitenlandse Zaken.Het was verpakt in drie grote kisten.Een ruwe schatting van de toenmalige omvang bedraagt 12 tot 15 meter.Hiervan werd bij aanvang van de inventarisatie in juli 1985 5,5 meter aangetroffen.Het verschil is mogelijk ontstaan door niet vastgelegde vernietigingsactiviteiten.
De verwerving van het archief
Overbrenging van een overheidsarchief
Inhoud en structuur van het archief
Selectie en vernietiging
Volgens de richtlijnen van de vernietigingsbeschikking uit 1960 van het Ministerie van Buitenlandse Zaken werd een voorzichtige selectie gemaakt van stukken,die voor vernietiging in aanmerking kwamen.De omvang hiervan bedroeg 1,5 meter.Het proces-verbaal van vernietiging is als bijlage bij de inventaris opgenomen.Het archief omvat na inventarisatie 4 meter.
De hieronder vermelde stukken kunnen worden vernietigd volgens de vernietigingsbeschikking van 1960.
Stukken betreffende: COMMISSARIAAT PALEMBANG 1950-1957
oude dossieromslagen
copieën
brochures,folders,kranteknipsels e.d. voor zoverre niet behorend bij stukken die ten principale zijn bewaard
stukken waarvan de inhoud geheel of ten principale is opgenomen in officiële publicaties
stukken waarvan het beleid en afdoening elders liggen
stukken betreffende aanbiedingen,adresverleningen,doorzendingen zonder bijlagen
stukken met betrekking tot verkeerde agendering,zoekgeraakte brieven, nummering van stukken,post-en koerierszendingen,rappels
stukken betreffende bestellingen van goederen
stukken betreffende sollicitaties van niet-aangestelde personen
stukken betreffende uitbetaling van salarissen en valuta-inkomens
stukken betreffende normaal periodiek verlof
stukken betreffende de afgifte van paspoorten,voor zoverre niet behorend bij stukken betreffende nationaliteitsaangelegenheden
stukken betreffende de afgifte van visa,voor zoverre niet behorend bij visa ter fine van vestiging
stukken betreffende routinematige consulaire werkzaamheden met betrekking tot de scheepvaart en voor de Scheepvaartinspectie
stukken betreffende de verantwoording van kanselarijrechten
stukken betreffende het verlenen van routinematige bemiddeling aan individuele emigranten
stukken betreffende het verlenen van onderstand,voorschotten en het innen van vorderingen aan de staat
stukken betreffende het verlenen van routinematige bemiddeling aan individuele repatrianten
stukken betreffende het verlenen van bemiddeling bij het overmaken van gelden
stukken betreffende de afgifte van negatieve militaire verklaringen ten behoeve van de Indonesische immigratieautoriteiten
Ordening van het archief
Het archief bestond uit 1,5 meter agendaboeken en 4 meter dossiersgewijs geordende stukken.Dit laatste onderdeel was hoofdzakelijk ingedeeld volgens de decimale code,die in 1952 algemeen in gebruik werd genomen door de commissariaten in Indonesië.In Palembang heeft men na 31 mei 1952 deze code ingevoerd.De oudere stukken,die ingedeeld waren met een Romeins cijfer als hoofdaanduiding en een letter als onderverdeling,werden rubrieks- en onderwerpsgewijs als voorstukken in de dossiers aangetroffen.
zie inventarisnummer 68, zie ook de bijlagen van de inventarissen van de archieven van de commissariaten te Bandjirmasin en Semarang, zie eveneens Archief Min. van BuZa, commissariaat Bandung 1950-1957, nr. 150 Post- en Archiefzaken 1950-1957.
Aanwijzingen voor de gebruiker
Openbaarheidsbeperkingen
Deels openbaar, deels beperkt openbaar (A).
Materiële beperkingen
Het archief kent geen beperkingen voor het raadplegen van stukken als gevolg van slechte materiële staat.
Aanvraaginstructie
Openbare archiefstukken kunnen online worden aangevraagd en gereserveerd. U kunt dit ook via de terminals in de studiezaal van het Nationaal Archief doen. Om te kunnen reserveren dient u de volgende stappen te volgen:
Creëer een account of log in.
Selecteer in de archiefinventaris een archiefstuk.
Klik op ‘Reserveer’ en kies een tijdstip van inzage.
Verwant materiaal
Beschikbaarheid van kopieën
Inventarisnummers van dit archief zijn niet in kopievorm beschikbaar
Overzicht van geraadpleegde bronnen
Archieven
Archief van het Ministerie van Buitenlandse Zaken, eerste blok 1945-1954
DBD,BD 10 organisme,algemeen
Indonesië,Djakarta
organisatie,taakomschrijving,
contact met Nederland
1949-1951
DBD,BD 101 organisatie posten
Indonesië
instelling commissariaten
deel I
1950-1951
DBD,BD 130.1 personeelsformatie posten
Indonesië
rapport Poons
1952
bezetting,rechtspositie personeel
1950-1951
Archief van het Ministerie van Buitenlandse Zaken, tweede blok 1955-1964
code 1,153.0 overdracht en vernietiging
Djakarta,Palembang
1958
DBD,BD 10 organisme,algemeen
Indonesië,Palembang
1955
DBD,BD 101 organisatie posten
Indonesië
instelling commissariaten
deel II
1957-1958
DBD,BD 102 oprichting,verheffing en sluiting
post
Indonesië
regeling in verband met sluiting
posten
deel I
1957
deel II
1957-1958
DBD,BD 131 PD
W.D.B.M.van Nierop
deel I
1952-1955
deel II
1955-1961(1966)
A.J.Vleer
1951-1956
DBD,BD 131.41 plaatsing ter departemente PD
W.D.B.M.van Nierop
1951-1952
DBD G.S.,BD 131 PD
W.D.B.M.van Nierop
1950-1960(1966, 1969)
A.J.Vleer
1956-1960
G.S. 10 map 10
organisatie
Palembang
1957-1958
G.S. 130.1 map 26
personeelsbezetting
Djakarta
1955-1960
G.S. 912.11 map 1533
Indonesië
verbreking diplomatieke betrekkingen,
terugroeping vertegenwoordigers
1955-1960
Archief van het Ministerie van Buitenlandse Zaken, vierde blok 1975-1984
DBD,BD 131 PD
H.Warnaar
deel I
1950-1964
deel V
1977-1978
Archief van het Hoge Commissariaat te Djakarta, 1950-1961
101 benoemingen commissarissen(GS)
1953-1956
doos lb
organisatie Nederlandse diplomatieke
vertegenwoordiging na de opheffing
RTC; correspondentie met de consulaten
(GS)
1956
doos 569
102 liquidatieverslagen van de consulaire
vertegenwoordigingen in Indonesië,
concept
1957-1958
doos 2
13 PD
W.D.B.M.van Nierop
1955-1958
doos 118
(GS)
1955-1958
doos 118
A.J.Vleer
1950-1955
doos 165
(GS)
1950-1956
doos 165
H.Warnaar
deel II
1954-1958
doos 178
J.van der Zwaal
deel I
1950-1953
doos 181
Bijlagen
Index op personen en zaken
Onderwerp Inventarisnummer
Aa,A.F.J.van der 180
Abrahamsz,A.A. 102
Abrahamsz,R.G.F. 102
Adena,W. 163
Adjis,Oesman 55
adressen van het commissariaat 69
Adrianow,A.N. 99 102
Adrianow,B.A. 163 zie ook A.N.Adrianow
Adrianow,W. 99 zie ook A.N.Adrianow
Agatha, schip 88
Akkeren-de Bruyn,A.M.van 51
algemene oorlogsongevallen regeling (AOOR) 159
algemene ouderdomswet (AOW) 160
amateurtoneel 173
Amstel,H.van 127
Amsteldijk,schip 87
Anes,A.F.S.O. 51 102 zie ook politieambtenaren
Anthonia,schip 89
Anthonijsz,A. 102
Anthonijsz,A.W. 102
Anthonijsz,C. 180
Anijs-Patinama,J.C.A. zie de kinderen Patinama
Anijs,W.N.S. zie de kinderen Patinama
Ara Binti Alitong 122
arbeidsaangelegenheden 152
archiefzaken zie post-en archiefzaken
Argentinië,emigratie naar 142 151
Arkeldijk,schip 87
Armilla,schip 87
arrestaties Nederlanders in Indonesië 111
Arsowidjojo,Achmad 55
Australië,emigratie naar 142 t/m 144
Baas Becking-Carels,H.T. 163
Bakker,H. 102
Bakker-van Bernstorff,J.M.C. 100
Balikpapan(schip) 87
Balonipa(schip) 88
Banjermasin(schip) 87
Banjoewangi(schip) 87 88
Barendrecht(schip) 87
Bargen.W.T.O.van 99
Bargon,A. 51 99
Bataafse Petroleummij.,N.V. 141
Baumgarten,R.P. 158
Bavinck-van Zuylen,E.S. 51
Bavinck,N.F. 180
Beatrix,prinses van Nederland 74
Beckx,W.H. 163 167
begrafenisondernemingen 126
belangenbehartiging Nederlanders 161
belangenbehartiging niet-Nederlanders 168
belastingen 135
Belgisch-Congo,emigratie naar 151
bemoeienis met ander dan eigen personeel 46
benadering Indonesische autoriteiten 76
Benakat(schip) 89
Bendeler,D. zie J.R.Crain
Berendhuyzen,J.R. 99
Bertsch,E.C. 102
besmettelijke ziektes 124
beurswezen 134
bewijzen van goed gedrag 110
bilaterale betrekkingen Indonesië-Nederland 178
Bish,G.R. zie G.R.Pinarija
Bleeker,S.C. 51
Blieck,A.de 180
Blom,C. 99
Blom,W. 102
Bodar,F. 163
Bonger,W.A.J. 102
Boom,W. 102
Borger,G. 144
Borger,G.J. 144 169
Both(schip) 89
Bource,B.C.J. 102
Brazilië,emigratie naar 142 145 146
Breitkopf,H. 102
Brekelmans,L.F. 158
Briët,M.L. 102
Brink,T.T.J.van der 180
Brion,A.P. 169
Brouwer van Gonzenbach,E.K. zie M.M.Mariën
Bruggenwirth,M.F. 51
Buatan(schip) 87
Bürer,A.E. 167
buitenlandse vertegenwoordigingen in Indonesië 79
Bungener-Wichers,W.C. 51
Burg,G.J.van den 180
Busselaar,R.A. 51
Butter,J.W.D. 102
Bijl,A.M.C.van der 180
Calmer,U.T. 103
Canada,emigratie naar 142 147
Carelsz,R.E. 103
Carlier,G.E. 99
Celebes(schip) 87
Centraal Comité Watersnood Nederland 1953 156
Claus,O.M. 51 99
Clifford Kocq van Breugel,W. 103
Cloos,G.L.F. 119
COBSI, vakvereniging in Indonesië 132
Cohen,S. zie V.H.Cohen
Cohen,V. zie V.H.Cohen
Cohen,V.H. 103
collectes 155
Colombia, emigratie naar 151
comptabiliteit Oorlogsgravenstichting 44 45
consulaire bevoegdheden 82
consulaire werkzaamheden met betrekking tot de scheepvaart 84 85 86
Corput,H.A.R.D.van den 103
correspondenten van het commissariaat 70
Cowan,G.A. zie politieambtenaren
Crain,J.R. 103
Cranenburgh,J.van 103
Creutzberg,A.E. 167
Croes-Beckx,A.F.de 103
Croix,O.W.de la 103
cultuur-historische schenking 171
Dahlberg,J.K. 167
Dalmeyer,J.P. 115
Dandrieu,C.B. 52
Danoeatmodjo,W. 176
Davies,P.A.R. 103
Debrichy,G.H. 103
Delgorge-Weiss,H.R. 52
Delgorge,J.H. 52
Demankoe,E.R.A. 99 103
desertie en vermissing militairen 112
deviezenbepalingen 133
Dezentjé,A.G.E. 103
dienstreizen,van personeel 63
Diepen,J.P.van 182
dierenhygiëne 129
Dikin,Annie 55
dispensaties scheepvaart 89
Djirak(schip) 89
Doeve,T.B. 163
Dohmen,F.J.L. 158
Doornum,L.van 158
Doorson,E.W. 103
Dozy-Holtzappfel,D.A.H. 52
Dozy,J.W. 103
Driessen,B.P. 128
Dumanauw,C.F. 103
Dumas,F.L. 103
Ebeling,K.A. 169
economische aangelegenheden 132 t/m 152
eigendom 114
Eilers-Delie,A. 52 zie ook D.A.H. Dozy-Holtzappfel
Elsen,H.C.H. 104
emigratie 142 t/m 151
Emmel,F.J. 182
Ena(schip) 87
Ende Boemi-van den Dop,J.H. 158
Engelen,E. zie V.H.Cohen
Engelen,H,van zie M.J.H.P.van Kan
Engelen,J.G.van zie M.J.H.P.van Kan
Enggano(schip) 87
Epke,K.F.W. zie politieambtenaren
ereveld te Palembang 34 t/m 43
erfrecht 118
Europese begraafplaatsen 125
Evers,... 127
faciliteiten Corps Diplomatique 81
Feitsma,J.A.N. 104
Felipes(schip) 87
financiële rechtspositie,van personeel 65
Fischer,Z.M. 167
Fisser-Lentze,F.F. 104
Fisser,J.H. 104
Foe,N.L. 99
Fontaine,C.R.la 52
Fontaine,F.la 146
Fontaine,V.la zie C.R.la Fontaine
foto's erevelden 43
Frederiksz,de kinderen zie K.A.Thörig
Gebhardt,P.F. 99
Geest,C.G.van 52 zie ook J.H.Delgorge en A.J.Vleer
Gentil,J.E.C.J. 169
Geritan,F.J. 104
gezondheidszorg 123 t/m 129
Gips-Timmermans,A.W.E. 169
Glazenburg,J.G. 169
Goedhard-Jojo,mevr.de wed. 104
Goosens,H.N. 182
Gotschalk,W. zie politieambtenaren
Govaerts-van Hoef,H.A. 52
graven 127
Gravendienst 34 35
Haastert,C.van 168
Haastert-de Rochemont,M.J.van 158
Halimah 55
Ham,J.van 104 167 182
Hamelink,C. 148
Hamid,A. zie P.Telepong
Hamilton of Silverton Hill,J. 104
handelsbemiddeling 127
handelsinlichtingen 137
Hanssens,W.P. 104
Hapsah 161
Harrevelt,A.M.W.van 146
Hartsteen,A.P. 146
Hartsteen,G.A. 158
Hek,J.C.van 163
Helsdingen,F.W.van 133
Hendriksen,M.G. 104
Hereman,C. 104
Hereman,de familie zie C.Hereman
Herklots,H. 99
Herrebrugh,G. 163
Heuvel-Lentze,E.J.A.van den 52 zie ook C.R.la Fontaine en J.Leyder-de Neve
Hien,H.A.van 118
Hien-Rademaker,M.W.van 118
Hilling,H. 104
Hobma,P.R. 118
Hoeke-Weynschenk,E. 52
hofrouw 77
Hoogerwaard,N.H.F. 169
Hoop,W.T.H. 104
Hoorn,H.ten 52
Hoyer,F.O. 104
Hubenet,D. 135 163
Huetink,A.W. 180
Huhnholz,H.A. 99
Huidekoper,F.S. 104
Huidekoper-Jans,J.E. 167
huishoudelijke dienst commissariaat Palembang 50
Huisman-van Twuyver,E.J. 52
Hulscher,F. 158
huur 115
huwelijkswetgeving 117
identiteitsbewijzen,van personeel 59
Indonesisch hulppersoneel 55
Indonesische ministerie van arbeid 178
industrie 141
internationaal recht zie volkenrecht en internationaal recht
inundatie Nederland 156
Irian Barat zie Nieuw-Guinea
Ittersum,G.E.van 63
Jansen,B.A. 99
Jansen-Srimona,M. 99
Janssen,P.C.A. 180
Japara(schip) 87
Jongh,R.G.de 146
Jordaan,T. 167
Juch,A.H. 180 181
Juliana,koningin van Nederland 72 73
Jurad,Achmed Hassan 55
juridische aangelegenheden 80 t/m 118
Kan,M.J.H.P.van 105
kanselarijrechtenregister 94
Karaton(schip) 87 89
Karimata(schip) 87
Karimun(schip) 87
Karsiman,Diram 55
Kasimbar(schip) 87
Kelch,W.E. zie de kinderen Patinama
Kementerian Luar Negeri 176
Kemp,N.A. 158
kennisgevingen Nederlanderschap 100 101
Kepel,T. 105
Kerger,F.O. 180
Kerkhoff,C. 105 163
Kerkhoff,J. 105
Keuchenius,J.P. 105
Klaassen-Kok,E. 52
klachten,over personeel 64
Kleynenberg,E.A. 75
KNAF(federatie van katholieke Nederlandse ambtenaren en particuliere werknemers in Indonesië) 152
KNIL 182
Knödler-Corsten,L. 158
Koekkoek,J. zie Mie An
koninklijk huis 47
Koopmans,F.A. 182
Kota Baroe(schip) 87
Kota Inten(schip) 87 89
Kremer,A.B. 46
Kreyts,J.L. 131
Koot,W. 105
Korte,J.P de 169
Kraus,J.P. 105
Kretzer-Senen,F. 99
Kuile-Kuipers,T.R. ter 52 zie ook M.C.van Tilburg-Topouzian
Kuipers,H. 180
Kuys,A. 144 18
Kwee Swan Kiat 105
Kwee Swan Hoo 105
Laer,A.W.van 171
Lafleur-Klatt,C. 52
Lageweg,H. 111
Laiwui(schip) 88
Lamongan(schip) 88
Lamsfus,J.P.C. 169
landbouw 140
Langen,P. 163
Langsa(schip) 87
Lankamp,J.B.S. 52
Larat(schip) 87
Lariang(schip) 88
Lasem(schip) 87
Last,J. 68
legalisaties 113
Legundi(schip) 87
Leone,G.A.C. 148
Letong(schip) 89
letterkunde 174
Lewis,A.C. 114
Ley,A.van der 80
Leydekkers,J.H.A. 52 zie ook A.Bargon en J.H.van Zaane
Leyder-de Neve,J. 52 zie ook E.J.A. van den Heuvel-Lentze
Liebig.E.A.O. 168
Limborn,H.R. 176
Linden,J,van 105
Lingen-Bos,J.O.G.van 99
Linssen,G.A.M. 144
Lit,W.T. 144
Loeffen,G. 105
Logeman,G.V. 180
Lonhard,S.P. 105
Louet Feisser,A.J. 105
lijkentransport 128
machten in de staat in Indonesië 176
Maenen,L.H.van 167 zie ook politieambtenaren
Mahulete,H.S.A. 106
Mambang(schip) 87 88 89
Man,O.E.de 163
Manhave,J.A.P. 180
Marchant-Eschauvier,G.S. 53
Marcus-Hachtman,C.M. 158
Mariën,M.M. 106 163
marktprijzen te Palembang 139
Markus-Kocyan,R. 100
Martel,E. 180
Martens-Pieters,A. 167
Marijn,E.C.H. 106
Mataram(schip) 87
Maugenest,W. 99 106
medische voorzieningen 123
Meyer-Jeekel,A.M.R. 106
Mie An 106
militair reserve-en verlofpersoneel 181
militaire aangelegenheden 179 t/m 182
militaire administratieve aangelegenheden 179 t/m 182
militaire administratieve financiële aangelegenheden 179 t/m 182
militaire verklaringen 180
Moeara Enim,petroleummij. 141
Møller-Scholten,A.H. 106
Moerland,C.W. 163
Moerland,M.M. 106
Mol,L.J. 161
Mollenaar,F.E. 106
monsterrollen 88